---
title: "Metre-a-Jour-R-sans-perdre-ses-packages"
author: "Marie Plessz"
date: "2023-01-04"
output: html_document
---

```{r setup, include=FALSE}
knitr::opts_chunk$set(echo = TRUE)
```

# Mettre à jour R sans perdre tes packages

à peu près chaque année en octobre, R sort une mise à jour importante : on passe de la version 4.1.blablabla à 4.2.blabla.

Pour gérer ces mises à jour, je ne suis pas convaincue par le package `installr` pour les installations Windows.

Dans mon installation sur Windows, les packages R que je télécharge sont rangés dans un dossier qui est numéroté d'après cette version "importante" (4.1 ou 4.2). après chaque mise à jour il faut tout retélécharger...

On peut contourner cela en anticipant un peu.

Source <https://www.r-bloggers.com/2017/05/upgrade-r-without-losing-your-packages/>

## AVANT d'installer la nouvelle version de R

Sauver la liste des packages existants dans un fichier :

```{r}
tmp <- installed.packages()
installedpkgs <- as.vector(tmp[is.na(tmp[,"Priority"]), 1])
save(installedpkgs, file="installed_old.rda")

getwd() # vérifier quel est le dossier par défaut
```

## MAINTENANT installer la nouvelle version de R

Il faut la télécharger et l'installer comme si c'était la première fois.

Relancer RStudio. Si besoin, aller dans Tools/Global Options pour sélectionner la nouvelle version de R (premier item du menu).

## Puis réinstaller les packages

```{r}
getwd() # vérifier que le dossier par défaut est le même, déplacer le fichier si besoin.

load("installed_old.rda")
tmp <- installed.packages()
installedpkgs.new <- as.vector(tmp[is.na(tmp[,"Priority"]), 1])
missing <- setdiff(installedpkgs, installedpkgs.new)
install.packages(missing)
update.packages()
```
